【裁判字號】    96,上易,2171
【裁判日期】    970129
【裁判案由】    竊盜
【裁判全文】
臺灣高等法院臺中分院刑事判決        96年度上易字第2171號
上  訴  人
即  被  告  甲○○
                    現另案於臺灣臺中看守所附設勒戒處所觀
上列上訴人因竊盜案件，不服臺灣臺中地方法院96年度易字第48
78號中華民國96年10月26日第一審判決（起訴案號：臺灣臺中地
方法院檢察署96年度偵字第18711號），提起上訴 ，本院判決如
下：
    主  文
上訴駁回。
    事  實
一、甲○○前曾於民國九十三年間因搶奪案件，經法院判處有期
    徒刑二年確定，於九十五年七月二十九日縮短刑期執行完畢
    ；復於九十六年間因竊盜案件，經法院分別判處有期徒刑四
    月、三月、七月，定應執行刑為有期徒刑一年確定（尚待執
    行）。
二、詎甲○○仍不知悔改，分別基於意圖為自己不法所有之犯意
    ，以如附表編號一、二、七(一)所示方法，竊取被害人周本賢
    等人所有財物。甲○○並與廖克陪（已經原審判決確定）分
    別共同基於為自己不法所有之犯意聯絡，以如附表編號三至
    六所示方法，共同竊取戊○○等人所有財物。甲○○另於九
    十六年八月一日凌晨三時許，竊得如附表編號七(一)所示車輛
    及車內物品，及侵占編號七(二)所示電纜線後，驅車前往位於
    臺中市○○區○○路533之2號「勤發環保企業社」欲變賣車
    內物品之際而為警查獲，並在有偵查犯罪職務機關發覺其他
    竊盜罪嫌前，主動向警方供出其另竊盜如附表編號一至六所
    示犯行，自首而接受裁判，且供出廖克陪與其共犯如附表編
    號三至六所示竊盜犯行。
三、案經彰化縣警察局溪湖分局及臺中市警察局第一分局先後報
    請臺灣臺中地方法院檢察署檢察官偵查起訴。
    理  由
一、訊據被告甲○○對於上開犯罪事實均坦承不諱，核與同案被
    告廖克陪、鍾俊明於警詢、偵查中所供述，證人周本賢、盧
    基煌、戊○○、丁○○、張瑞靜、己○○於原審審理時具結
    證述，及被害人丙○○、曾塗城（臺灣電力公司彰化區營業
    處員林巡修課專員）於警詢陳述等之情節相符，並經證人即
    「勤發環保企業社」負責人楊文池於警詢時陳述明確，復有
    贓物認領保管單、現場照片、車輛竊盜、車牌失竊資料個別
    查詢報表─查詢車輛認可資料、臺中縣警察局車輛協尋電腦
    輸入單、現場圖等件在卷可資佐證，足見被告自白確與事實
    相符，而堪予採信。本件事證業臻明確，被告犯行堪以認定
    。
二、核被告甲○○就如附表編號一至七之(一)部分所為，均係犯刑
    法第三百二十條第一項之普通竊盜罪；另如附表編號七之(二)
    部分所為，則係犯刑法第三百三十七條之侵占離本人所持有
    之物罪。公訴人雖認被告甲○○於竊取如附表編號七之(一)之
    同時，亦竊取如附表編號七之(二)部分電纜線一批，惟被告甲
    ○○迭自警、偵訊、原審訊問、審理時均一致供稱該電纜線
    並非伊所竊取，於原審審理時且明白供稱伊於行竊如附表編
    號七之(一)之車輛之前，有看到該電纜線位於臺中縣梧棲鎮○
    ○路路邊，但伊並未拿取，於竊取如附表編號七之(一)車輛後
    ，約過二十分鐘許，才又駕車行經中華路路邊拿取該電纜線
    ，伊對於侵占離本人持有之物罪予以坦承等語（參原審卷第
    七二頁），而被害人即臺灣電力公司彰化區營業處員林巡修
    課專員曾塗城於警詢時亦僅陳稱該批電纜線外皮有ＴＰＣ標
    誌，型號為臺電銅玻璃電線ＰＶＣ風雨線２２ｍｍ２，證人
    張良國則於原審審理時具結證稱：當時臺電專員只有鑑定該
    批電纜線為臺電公司所有，並沒有提到是何處之電纜線之語
    （參原審卷第七一頁），足見依上開被害人陳述、證人證述
    內容，充其量僅能證明上開電纜線為臺電公司所有，且遭人
    拿取後放置於該處，而無法證明為被告所竊取，是依現有事
    證尚無法證明該批電纜線為被告所竊取，自仍應以被告自白
    內容為準，而認係犯刑法之侵占離本人所持有之物罪，且此
    部分起訴之基本社會事實仍屬同一，並經原審及本院當庭告
    知其所犯法條，附此敘明。被告甲○○與廖克陪就如附表編
    號三至六所示竊盜犯行，彼此間有犯意聯絡與行為分擔，為
    共同正犯。又被告甲○○前曾於九十三年間因搶奪案件，經
    法院判處有期徒刑二年確定，於九十五年七月二十九日縮短
    刑期執行完畢，有臺灣高等法院被告前案紀錄表一份在卷可
    徵，其於前開有期徒刑執行完畢後，五年內故意再分別或共
    同犯本案如事實欄所述如附表編號一至七之(一)所示之有期徒
    刑以上之罪，均為累犯，皆依刑法第四十七條第一項規定加
    重其刑。至被告所犯如附表編號一至七之(一)所示竊盜案件及
    編號七之(二)所示侵占遺失物案件，均犯意個別，行為互異，
    應予分論併罰。又被告甲○○係為警查獲其犯如附表編號七
    (一)(二)所示竊盜、侵占案件後，主動向有偵查犯罪職務機關之
    警員坦承竊取如附表編號一至六之竊盜案件，業經證人張良
    國於原審審理時具結證明屬實（參原審卷第六九頁至第七０
    頁），足見被告甲○○就其所犯如附表編號一至六之竊盜案
    件合於自首要件，依刑法第六十二條前段規定減輕其刑，並
    就其所犯如附表編號一至六所示案件依法先加後減之。原審
    以本案事證明確，並審酌被告甲○○前已有二次搶奪及二次
    竊盜不良素行，有前開紀錄表在卷可徵，其等身強體壯，不
    思憑勞力賺取財物謀生，反伺機行竊，被告甲○○本案計竊
    取七件，侵占一件，犯後均直承犯行無誤，態度尚稱良好等
    一切情狀，分別量處如附表所示之刑，並就被告甲○○所犯
    侵占遺失物部分諭知易服勞役之折算標準，及就各次竊盜部
    分定其應執行之刑。復就被告甲○○竊取如附表編號一、二
    所示案件，及與同案被告廖克陪共同竊取如附表編號三至六
    所示案件，所用之自備鑰匙一支，認係被告甲○○所有，雖
    未於本案扣案，而係於被告甲○○、廖克陪被訴另竊盜案所
    查扣，並經原審法院沙鹿簡易庭以九十六年度沙簡字第五五
    六號案件予以沒收，惟既仍未證明業已滅失，故仍於本案併
    予宣告沒收。經核其認事用法，並無違誤，量刑亦屬妥適，
    被告提起上訴未提出有利之證據及辯解，並無理由，應予駁
    回。
據上論斷，應依刑事訴訟法第368條，判決如主文。
本案經檢察官辛○○到庭執行職務。
中    華    民    國    97    年     1    月    29    日
            刑事第一庭  審判長法  官  陳  紀  綱
                              法  官  姚  勳  昌
                              法  官  張  智  雄
上列正本證明與原本無異。
不得上訴。
                              書記官  謝  雅  惠
中    華    民    國    97    年    1    月     30    日
附錄本案論罪科刑法條：
中華民國刑法第320條（普通竊盜罪、竊佔罪）
意圖為自己或第三人不法之所有，而竊取他人之動產者，為竊盜
罪，處 5 年以下有期徒刑、拘役或 5 百元以下罰金。
意圖為自己或第三人不法之利益，而竊佔他人之不動產者，依前
項之規定處斷。
前二項之未遂犯罰之。
中華民國刑法第337條（侵占遺失物罪）
意圖為自己或第三人不法之所有，而侵占遺失物、漂流物或其他
離本人所持有之物者，處 5 百元以下罰金。
附表
┌──┬───┬────┬────┬──────────┬───────┐
│編號│行為人│犯罪時間│犯罪地點│犯    罪    事    實│所犯法條、罪名│
│    │      │        │        │                    │及宣告刑      │
├──┼───┼────┼────┼──────────┼───────┤
│一  │甲○○│96.06.25│臺中縣沙│意圖為自己不法之所有│刑法第320條第1│
│    │      │凌晨2時 │鹿鎮沙田│，以其所有自備鑰匙一│項之普通竊盜罪│
│    │      │許      │路48號  │支（於沙鹿簡易庭以96│。            │
│    │      │        │        │年度沙簡字第556號業 │              │
│    │      │        │        │已宣告沒收），竊取陳│有期徒刑5月。 │
│    │      │        │        │威宏即長宏國際企業社│（符合自首）  │
│    │      │        │        │所有而由周本賢使用之│              │
│    │      │        │        │車牌號碼DH-9518號自 │自備鑰匙1支沒 │
│    │      │        │        │用小貨車（1998年份，│收。          │
│    │      │        │        │1094cc，價值約新臺幣│              │
│    │      │        │        │（下同）6萬元至8萬元│              │
│    │      │        │        │左右）及板手等簡易工│              │
│    │      │        │        │具。得手後供己代步之│              │
│    │      │        │        │用。                │              │
├──┼───┼────┼────┼──────────┼───────┤
│二  │甲○○│96.07.07│臺中縣沙│意圖為自己不法之所有│刑法第320條第1│
│    │      │凌晨0時 │鹿鎮日新│，以其所有自備鑰匙一│項之普通竊盜罪│
│    │      │58分許  │街61巷65│支（於沙鹿簡易庭以96│。            │
│    │      │（公訴人│號（公訴│年度沙簡字第556號業 │              │
│    │      │誤認係當│人漏繕61│已宣告沒收），竊取盧│有期徒刑5月。 │
│    │      │日凌晨2 │巷）    │清木即乙○○○○所有│（符合自首）  │
│    │      │時許）  │        │之車牌號碼NC-6981號 │              │
│    │      │        │        │自用小貨車（1993年份│自備鑰匙1支沒 │
│    │      │        │        │，1061cc，價值約8萬 │收。          │
│    │      │        │        │元至10萬元）及車內之│              │
│    │      │        │        │白鐵底座（價值約2萬 │              │
│    │      │        │        │餘元）得逞。繼而將車│              │
│    │      │        │        │內白鐵底座攜往位於臺│              │
│    │      │        │        │中市○○區○○路533 │              │
│    │      │        │        │之2號「勤發環保企業 │              │
│    │      │        │        │社」變賣，變賣所得已│              │
│    │      │        │        │花用完畢，竊得車輛則│              │
│    │      │        │        │棄置於路邊。        │              │
├──┼───┼────┼────┼──────────┼───────┤
│三  │甲○○│96.07.21│臺中縣梧│共同意圖為自己不法之│刑法第320條第1│
│    │廖克陪│凌晨2時 │棲鎮大庄│所有，由廖克陪擔任把│項、第28條之普│
│    │      │許      │里中央西│風，由甲○○以其所有│通竊盜罪之共同│
│    │      │        │四街44號│自備鑰匙一支（於沙鹿│正犯。        │
│    │      │        │(公訴人 │簡易庭以96年度沙簡字│              │
│    │      │        │誤認為臺│第556號業已宣告沒收 │甲○○處有期徒│
│    │      │        │中縣梧棲│），下手竊取戊○○所│刑6月。       │
│    │      │        │鎮鎮西4 │有之車牌號碼MP -0430│（符合自首）  │
│    │      │        │街44號) │號自用小貨車（1992年│              │
│    │      │        │        │份，1997cc，價值約1 │              │
│    │      │        │        │萬元至2萬元左右）及 │              │
│    │      │        │        │車內之水電零件（價值│自備鑰匙1支沒 │
│    │      │        │        │約2000元至3000元左右│收。          │
│    │      │        │        │）得逞。繼而將車內貨│              │
│    │      │        │        │物攜往位於臺中市北屯│              │
│    │      │        │        │區○○路533之2號「勤│              │
│    │      │        │        │發環保企業社」變賣，│              │
│    │      │        │        │變賣所得二人平均花用│              │
│    │      │        │        │完畢，竊得車輛則棄置│              │
│    │      │        │        │於路邊。            │              │
├──┼───┼────┼────┼──────────┼───────┤
│四  │甲○○│96.07.21│臺中縣梧│共同意圖為自己不法之│刑法第320條第1│
│    │廖克陪│凌晨2時 │棲鎮福德│所有，由廖克陪擔任把│項、第28條之普│
│    │      │許前某時│里中央路│風，由甲○○以其所有│通竊盜罪之共同│
│    │      │（公訴人│二段251 │自備鑰匙一支（於沙鹿│正犯。        │
│    │      │誤認係當│巷2號前 │簡易庭以96年度沙簡字│              │
│    │      │日凌晨3 │        │第556號業已宣告沒收 │甲○○處有期徒│
│    │      │時許）  │        │），下手竊取丁○○所│刑6月。       │
│    │      │        │        │有之車牌號碼7459 -LN│（符合自首）  │
│    │      │        │        │號自用小貨車（199 8 │              │
│    │      │        │        │年份，2476cc，價值約│              │
│    │      │        │        │7、8萬元左右）及車內│              │
│    │      │        │        │之裝有水泥工具之水泥│自備鑰匙1支沒 │
│    │      │        │        │工具箱一具（價值約1 │收。          │
│    │      │        │        │萬元左右）得逞。繼而│              │
│    │      │        │        │將車內貨物攜往位於臺│              │
│    │      │        │        │中市○○區○○路53 3│              │
│    │      │        │        │之2號「勤發環保企業 │              │
│    │      │        │        │社」變賣，變賣所得二│              │
│    │      │        │        │人平均花用完畢，竊得│              │
│    │      │        │        │車輛則棄置於路邊。  │              │
├──┼───┼────┼────┼──────────┼───────┤
│五  │甲○○│96.07.22│臺中縣清│共同意圖為自己不法之│刑法第320條第1│
│    │廖克陪│凌晨2時 │水鎮武鹿│所有，由廖克陪擔任把│項、第28條之普│
│    │      │許      │里五權路│風，由甲○○以其所有│通竊盜罪之共同│
│    │      │        │362號(公│自備鑰匙一支（於沙鹿│正犯。        │
│    │      │        │訴人誤認│簡易庭96年度沙簡字第│              │
│    │      │        │為365號)│556號業已宣告沒收） │甲○○處有期徒│
│    │      │        │        │，竊取蔡允足即生興企│刑6月。       │
│    │      │        │        │業社所有，而由王國任│（符合自首）  │
│    │      │        │        │使用之車牌號碼4791-P│              │
│    │      │        │        │R號自用小貨車（1993 │              │
│    │      │        │        │年份，2835cc，價值不│              │
│    │      │        │        │詳）及車內之油箱板手│自備鑰匙1支沒 │
│    │      │        │        │工具得逞。繼而將車內│收。          │
│    │      │        │        │工具攜往位於臺中市北│              │
│    │      │        │        │屯區○○路533之2號「│              │
│    │      │        │        │勤發環保企業社」變賣│              │
│    │      │        │        │，變賣所得二人平均花│              │
│    │      │        │        │用完畢，竊得車輛則棄│              │
│    │      │        │        │置於路邊。          │              │
├──┼───┼────┼────┼──────────┼───────┤
│六  │甲○○│96.07.25│臺中縣沙│共同意圖為自己不法之│刑法第320條第1│
│    │廖克陪│凌晨2時 │鹿鎮鹿寮│所有，由廖克陪擔任把│項、第28條之普│
│    │      │許      │里中山路│風，由甲○○以其所有│通竊盜罪之共同│
│    │      │        │378巷45 │自備鑰匙一支（於沙鹿│正犯。        │
│    │      │        │號      │簡易庭以96年度沙簡字│              │
│    │      │        │        │第556號業已宣告沒收 │甲○○處有期徒│
│    │      │        │        │），竊取己○○所有之│刑6月。       │
│    │      │        │        │車牌號碼OD-789 1號自│（符合自首）  │
│    │      │        │        │用小貨車（1995年份，│              │
│    │      │        │        │1061cc，價值約5萬元 │              │
│    │      │        │        │。公訴人誤認為4791-P│              │
│    │      │        │        │R號）及車內之工具、 │自備鑰匙1支沒 │
│    │      │        │        │器材一批（價值約10萬│收。          │
│    │      │        │        │至20萬元左右）得逞。│              │
│    │      │        │        │繼而將車內貨物攜往位│              │
│    │      │        │        │於臺中市○○區○○路│              │
│    │      │        │        │533之2號「勤發環保企│              │
│    │      │        │        │業社」變賣數千元，變│              │
│    │      │        │        │賣所得二人平均花用完│              │
│    │      │        │        │畢，竊得車輛則棄置於│              │
│    │      │        │        │路邊。              │              │
├──┼───┼────┼────┼──────────┼───────┤
│七  │甲○○│96.08.01│臺中縣梧│(一)意圖為自己不法之所│刑法第320條第1│
│    │      │凌晨3時 │棲鎮立德│  有，見庚○○所有車│項之普通竊盜罪│
│    │      │許      │街229巷 │  牌號碼3T-8223號自 │。            │
│    │      │        │47號    │  用小貨車（1997年份│處有期徒刑7月 │
│    │      │        │        │  ，2835cc ，價值約6│。            │
│    │      │        │        │  萬元）內鑰匙未拔取│              │
│    │      │        │        │  ，遂以該鑰匙開啟該│              │
│    │      │        │        │  車，竊得該車及車內│              │
│    │      │        │        │  之抽水馬達5個、止 │              │
│    │      │        │        │  水筏10個、漏電開關│              │
│    │      │        │        │  器4個（共價值約8萬│              │
│    │      │        │        │  元）。            │              │
│    │      │        │        │(二)意圖為自己不法之所│刑法第337條之 │
│    │      │        │        │  有，於96年8月1日凌│侵占離本人所持│
│    │      │        │        │  晨3時20分許，行經 │有之物罪。    │
│    │      │        │        │  臺中縣梧棲鎮○○路│              │
│    │      │        │        │  檳榔攤見臺電公司銅│處罰金新臺幣1 │
│    │      │        │        │  玻璃電線PVC風雨線 │萬元，如易服勞│
│    │      │        │        │  1批（重23.4公斤， │役，以新臺幣  │
│    │      │        │        │  價值約2647元）置放│1000元折算1日 │
│    │      │        │        │  於該處，係屬離臺電│。            │
│    │      │        │        │  公司所有之物，竟予│              │
│    │      │        │        │  侵占入己。        │              │
│    │      │        │        │(三)繼而將上開貨物及電│              │
│    │      │        │        │  纜線欲攜往位於臺中│              │
│    │      │        │        │  市○○區○○路53 3│              │
│    │      │        │        │  之2號「勤發環保企 │              │
│    │      │        │        │  業社」變賣，正在過│              │
│    │      │        │        │  磅卸貨之際為警當場│              │
│    │      │        │        │  查獲。            │              │
└──┴───┴────┴────┴──────────┴───────┘


司法院資訊處製作；財團法人民間司法改革基金會備份。
